【裁判字號】    97,訴,583
【裁判日期】    970616
【裁判案由】    違反毒品危害防制條例
【裁判全文】
臺灣屏東地方法院刑事判決               97年度訴字第583號
公  訴  人  台灣屏東地方法院檢察署檢察官
被      告  甲○○
上列被告因違反毒品危害防制條例案件，經檢察官提起公訴（97
年度毒偵字第778 號），被告於準備程序中就被訴事實為有罪之
陳述，經本院合議庭裁定改以簡式審判程序審理，判決如下：
    主  文
甲○○施用第一級毒品，累犯，處有期徒刑壹年月。
    犯  罪  事  實
一、甲○○前於民國91年間因違反毒品危害防制條例案件，經本
    院以91年度訴字第500 號判決判處有期徒刑8 月確定；又於
    92年間因竊盜案件，經本院以92年度潮簡字第277 號判決判
    處有期徒刑4 月確定；復於93年間因違反毒品危害防制條例
    案件，經本院以93年度簡字第628 號判決判處有期徒刑4 月
    確定，上開3 罪經接續執行，於94年1 月30日縮刑期滿執行
    完畢；惟於94年間又因違反毒品危害防制條例案件，經本院
    以94年度訴字第666 號判決判處有期徒刑1 年確定，嗣於95
    年9 月14日縮刑期滿執行完畢。
二、甲○○於91年間因施用毒品案件，經本院裁定送觀察、勒戒
    後，因認無繼續施用毒品之傾向，於91年2 月6 日執行完畢
    釋放，並經臺灣屏東地方法院檢察署檢察官以91年度毒偵字
    第61號為不起訴處分確定；惟同年又因施用毒品案件，經本
    院裁定送觀察、勒戒後，因認有繼續施用毒品之傾向，再經
    本院以91年度毒聲字第811 號裁定令入戒治處所施以強制戒
    治1 年，嗣經本院裁定停止戒治付保護管束，又因違反保護
    管束應遵守事項情節重大，為本院裁定撤銷停止戒治，續行
    強制戒治，而於92年10月19日執行完畢。詎甲○○不知戒絕
    ，竟於上開強制戒治執行完畢後5 年內，於97年3 月22日18
    時30分許，在其位於屏東縣南州鄉○○村○○路250 號之住
    處房間內，以將海洛因摻水置於注射針筒內注入手臂之方式
    ，施用第一級毒品海洛因1 次。嗣於97年3 月23日13時45分
    許，在屏東縣潮州鎮○○路91-1號之資源回收場前，因形跡
    可疑為警盤查，經警發現其右手臂有注射痕跡，而徵得其同
    意後採尿送驗，檢驗結果呈嗎啡陽性反應，始悉上情。
三、案經屏東縣警察局潮州分局報告臺灣屏東地方法院檢察署檢
    察官偵查起訴。
    理  由
一、本件被告所犯係死刑、無期徒刑或最輕本刑為3 年以上有期
    徒刑或高等法院管轄第一審案件以外之罪，其於準備程序期
    日就被訴事實為有罪之陳述，經本院告知簡式審判程式之旨
    ，並聽取公訴人及被告之意見後，經合議庭依刑事訴訟法第
    273 條之1 第1 項規定，裁定由受命法官獨任進行簡式審判
    程序，是依刑事訴訟法第273 條之2 規定，本件之證據調查
    ，不受同法第159 條第1 項、第161 條之2 、第161 條之3
    、第163 條之1 及第164 條至第170 條規定之限制，合先敘
    明。
二、前揭犯罪事實，業據被告甲○○於警詢及本院審理時坦承不
    諱，且其於97年3 月23日15時許經警採集尿液後，送請正修
    科技大學超微量研究科技中心以酵素免疫分析法（EIA） 初
    步檢驗，及以氣相層析質譜儀法（GC-MS） 確認檢驗，結果
    確呈嗎啡（即海洛因代謝物）陽性反應，此有正修科技大學
    超微量研究科技中心R00-0000-000號檢驗報告及屏東縣警察
    局潮州分局毒品案件受檢人尿液採證編號姓名對照表各1 紙
    附卷為憑，足證被告上開自白與事實相符，堪以認定。又被
    告前於91年間因施用毒品案件，經本院裁定送觀察、勒戒後
    ，因認無繼續施用毒品之傾向，於91年2 月6 日執行完畢釋
    放，並經臺灣屏東地方法院檢察署檢察官以91年度毒偵字第
    61號為不起訴處分確定；惟同年又因施用毒品案件，經本院
    裁定送觀察、勒戒後，因認有繼續施用毒品之傾向，再經本
    院以91年度毒聲字第811 號裁定令入戒治處所施以強制戒治
    1 年，嗣經本院裁定停止戒治付保護管束，又因違反保護管
    束應遵守事項情節重大，為本院裁定撤銷停止戒治，續行強
    制戒治，而於92年10月19日執行完畢，有臺灣高等法院被告
    前案紀錄表、臺灣屏東地方法院檢察署刑案資料查註紀錄表
    暨全國施用毒品案件紀錄表各1 份在卷可稽。是被告於強制
    戒治執行完畢後，5 年以內再犯本件施用第一級毒品之事證
    明確，被告犯行堪以認定。
三、查海洛因係毒品危害防制條例第2 條第2 項第1 款所稱之第
    一級毒品，不得持有及施用，是核被告所為，係犯毒品危害
    防制條例第10條第1 項之施用第一級毒品罪。其施用前後持
    有第一級毒品之低度行為，應為其施用之高度行為所吸收，
    不另論罪。又被告前於91年間因違反毒品危害防制條例案件
    ，經本院以91年度訴字第500 號判決判處有期徒刑8 月確定
    ；又於92年間因竊盜案件，經本院以92年度潮簡字第277 號
    判決判處有期徒刑4 月確定；復於93年間因違反毒品危害防
    制條例案件，經本院以93年度簡字第628 號判決判處有期徒
    刑4 月確定，上開3 罪經接續執行，於94年1 月30日縮刑期
    滿執行完畢；惟於94年間又因違反毒品危害防制條例案件，
    經本院以94年度訴字第666 號判決判處有期徒刑1 年確定，
    嗣於95年9 月14日縮刑期滿執行完畢，有臺灣高等法院被告
    前案紀錄表1 份為憑，其於有期徒刑執行完畢後，5 年以內
    故意再犯本件有期徒刑以上之罪，為累犯，應依刑法第47條
    第1 項規定加重其刑。爰審酌被告素行不佳，前經觀察、勒
    戒及強制戒治執行完畢，且已多次因施用毒品案件經判處罪
    刑，竟仍未戒除施用毒品之惡習，復施用第一級毒品，戕害
    身心甚鉅，惟念其施用毒品乃戕害自己之健康，尚未危及他
    人，及其犯後尚能坦承犯行之態度等一切情狀，量處如主文
    所示之刑，以資儆懲。
據上論斷，應依刑事訴訟法第273 條之1 第1 項、第299 條第1
項前段，毒品危害防制條例第10條第1 項，刑法第11條前段、第
47條第1 項，判決如主文。
本案經檢察官陳新君到庭執行職務。
中    華    民    國    97    年    6     月    16    日
                      刑事第五庭  法  官  李宜娟
以上正本證明與原本無異。
如不服本判決應於收受本判決送達後10日內向本院提出上訴書狀
，其未敘述上訴理由者，應於上訴期間屆滿後20日內向本院補提
理由書狀（均須按他造當事人之人數附繕本）「切勿逕送上級法
院」
中    華    民    國    97    年    6     月    16    日
                                  書記官  孫秀桃
附錄本案論罪科刑法條
毒品危害防制條例第10條第1條：
施用第一級毒品者，處6月以上5年以下有期徒刑。


司法院資訊處製作；財團法人民間司法改革基金會備份。
